臺灣士林地方法院小額民事判決
                                    111年度湖小字第313號
原      告  臺灣產物保險股份有限公司

法定代理人  李泰宏  
訴訟代理人  韓奇峰  
複  代理人  楊承堯  
被      告  黃振隆  
上列當事人間請求損害賠償事件，經本院於民國111年3月2日言
詞辯論終結，判決如下：
    主  文
被告應給付原告新臺幣參萬陸仟參佰貳拾參元，及自民國一百一
十一年一月二十九日起至清償日止，按週年利率百分之五計算之
利息。
原告其餘之訴駁回。
訴訟費用新臺幣壹仟元，由被告負擔十分之九，餘由原告負擔。
本判決原告勝訴部分得假執行。
    事實及理由
一、原告主張：被告於民國109年2月8日22時50分許，駕駛車牌
    號碼000-00號營業用小客車（下稱肇事車輛），行經新北市
    汐止區同興路與福德一路之交岔路口時，因未保持安全距離
    ，致撞擊由原告承保、訴外人吳宏一所駕駛之車牌號碼000-
    0000號自用小客車（下稱系爭車輛）後方，造成系爭車輛受
    損，原告業依保險契約賠付系爭車修復費用新臺幣（下同）
    4萬877元，爰依民法第184條第1項前段、第191條之2、保險
    法第53條第1項規定提起本件訴訟等語。並聲明：被告應給
    付原告4萬877元，及自起訴狀繕本送達翌日起至清償日止，
    按週年利率5%計算之利息。
二、被告則以：肇事車輛雖沒有保持安全距離，但伊有煞車，只
    有碰到一點點，原告報價之維修費用過高等語，以資抗辯。
    並聲明：原告之訴駁回。
三、經查，原告主張被告駕駛肇事車輛於前揭時、地行駛時，因
    未保持安全距離，過失撞擊系爭車輛，致系爭車輛受損等情
    ，業據提出系爭車輛受損照片、估價單、統一發票為證（本
    院卷第25至29、95至97頁），故系爭車輛所受損害與被告上
    揭駕行為間，有相當因果關係，是原告主張被告就本件車禍
    肇事有所過失並應負損害賠償責任等情，應屬有據。
四、至被告辯稱：系爭車輛維修費用過高云云，然未提出任何證
    據佐證，復未具體指明何項維修費用有何處不合理之處。又
    系爭車輛受損維修費用4萬877元，有估價單在卷可稽（本院
    卷第95頁），經核對估價單維修項目均係在系爭車輛後側，
    與本件事故碰撞位置相符，有現場照片在卷可佐（本院卷第
    59、73、75頁），足認估價單所示維修項目為回復原狀之必
    要費用，是被告上開所辯，自不足採。
五、按負損害賠償責任者，除法律另有規定或契約另有訂定外，
    應回復他方損害發生前之原狀。第一項情形，債權人得請求
    支付回復原狀所必要之費用，以代回復原狀。民法第213條
    第1項、第3項定有明文。又物被毀損時，修復費用以必要者
    為限。其材料更換，既以新品替換舊品，計算材料零件之損
    害賠償數額時，應扣除折舊始屬合理。參考行政院所頒固定
    資產耐用年數表及固定資產折舊率之規定，自用小客車之耐
    用年數為5年，依平均法每年折舊1/5，參酌營利事業所得稅
    查核準則第95條第6項規定，固定資產提列折舊採用平均法
    或定率遞減法者，以1年為計算單位，其使用未滿1年者，按
    實際使用月數相當於全年比例計算之，不滿1月者，以1月計
    。查，系爭車輛於104年4月出廠（本院卷第17頁），距案發
    時間109年2月8日，約4年11月，是系爭車輛更換零件部分之
    折舊額為4,554元【殘價＝取得成本÷（耐用年數＋1）即5,557
    ÷（5＋1）＝926（元以下四捨五入，下同）；折舊額＝（取得
    成本－殘價）×折舊率×年數，即（5,557－926）×1/5×（4＋11/
    12）＝4,554】，是扣除折舊後，原告就零件更換得請求之必
    要費用為1,003元（計算式：5,557－4,554＝1,003）。上開費
    用再與工資1萬1,280元、烤漆2萬4,040元合計，共為3萬6,3
    23元（計算式：1,003＋11,280＋24,040＝36,323），此即原告
    得請求賠償之金額，逾此範圍之請求，自屬無據。
六、綜上，原告依民法第184條第1項前段、第191條之2、保險法
    第53條第1項規定，請求被告給付原告3萬6,323元，及自起
    訴狀繕本送達之翌日即111年1月29日起至清償日止，按週年
    利率5%計算之利息，為有理由，應予准許。逾此部分之請求
    ，則無理由，應予駁回。
七、本件事證已臻明確，兩造其餘攻擊防禦方法及證據，經審酌
    後，認對於判決結果均無影響，爰不一一論述，併此敘明。
八、訴訟費用負擔之依據：民事訴訟法第79條。
中　　華　　民　　國　　111 　年　　3 　　月　　17　　日
                  內湖簡易庭法  官  鄭欣怡
以上正本係照原本作成。
如不服本判決，應於送達後20日內，向本院提出上訴狀並應記載
上訴理由，表明關於原判決所違背之法令及其具體內容與依訴訟
資料可認為原判決有違背法令之具體事實，如於本判決宣示後送
達前提起上訴者，應於判決送達後20日內補提上訴理由書(須附
繕本)。
中　　華　　民　　國　　111 　年　　3 　　月　　17　　日
                            書記官  王盈淳